【裁判字號】    95,裁,439
【裁判日期】    950302
【裁判案由】    營業稅
【裁判全文】
最  高  行  政  法  院  裁  定
                                     95年度裁字第00439號
抗  告  人  圓晟針織有限公司
代  表  人  甲○○
訴訟代理人  乙○○
上列抗告人因與相對人財政部臺北市國稅局間營業稅事件，對於
中華民國94年5月23日臺北高等行政法院94年度訴字第459號裁定
提起抗告，本院裁定如下︰
    主  文
原裁定廢棄。
    理  由
一、抗告法院認為抗告為有理由者，應廢棄或變更原裁定；非有
    必要，不得命原法院或審判長更為裁定，行政訴訟法第272
    條準用民事訴訟法第492條規定甚明。
二、本件原審裁定係以：抗告人因營業稅事件，於民國93年7月
    26日收受訴願決定書，核計其提起行政訴訟之二個月法定不
    變期間，應自93年7月27日起算，原應至93年9月26日（星期
    日）屆滿，惟是日適逢週日，順延至93年9月27日（星期一
    ）屆滿。抗告人遲至94年2月14日始提起行政訴訟，已逾二
    個月法定不變期間，乃以其起訴不合法，予以駁回。
三、抗告意旨略謂：抗告人公司營業地址雖登記為臺北市中山區
    ○○○路506號1樓，惟因業務需要，另租用臺北縣五股鄉○
    ○路○段42之1號，訴願決定書送達營業登記住址時，為無人
    可收受，非有人拒絕收受，自不得予以寄存送達。嗣訴願機
    關於93年12月10日（抗告狀誤載為93年12月8日）另將訴願
    決定書寄存送達抗告人代表人甲○○臺北市○○區○○路29
    2巷2號4樓住所，由甲○○配偶李夜素於93年12月14日向郵
    政機關領取，抗告人信賴訴願機關更址送達時間，於94年2
    月14日起訴，並未逾二個月起訴之不變期間等語。
四、本院查：按訴願文書之送達，以使確能交付應受送達人為目
    的。對於法人為送達，應向其代表人為之，訴願法第44條定
    有明文。又訴願文書之送達除另有規定外，準用行政訴訟法
    規定，亦為訴願法第47條所明定。依行政訴訟法第71條第2
    項規定，對於法人之代表人為送達者，應向其事務所或營業
    所行之，但必要時亦得於會晤之處所或其住居所行之。在應
    受送達人之住居所、事務所或營業所不獲會晤應受達人，並
    無同居人、受雇人或願代為收受而居住於同一住宅之主人可
    交付，或雖有同居人或受雇人而為無辨別事理能力，有居住
    於同一住宅之主人而不願代為收受，或為他造當事人者，方
    得為寄存送達，同法第73條第1項所規定。本件抗告人營業
    地址雖登記為臺北市中山區○○○路506號1樓，惟抗告人稱
    因業務需要，另租用臺北縣五股鄉○○路○段42之1號，供作
    貨品收受、存放、出貨之場所，為節省人事開支，營業登記
    處所經常無人員可留守，故訴願決定書於93年7月26日送達
    營業登記住址時，無人可收受等情，是否屬實？訴願機關何
    以於93年7月26日寄存送達後，復於93年12月10日另將訴願
    決定書寄存送達抗告人代表人甲○○臺北市○○區○○路29
    2巷2號4樓住所？凡此涉及93年7月26日之寄存送達是否合法
    ，若非合法，則第二次於93年12月10日之寄存送達，始為合
    法，計算提起行政訴訟二個月之不變期間，應自93年12月11
    日起算，至94年2月10日屆滿，當日為農曆初二，春節期間
    休假，遞延至94年2月14日開始上班日始屆滿，抗告人於94
    年2月14日向原審法院提起本件行政訴訟，即未逾二個月法
    定不變期間，原審裁定以其起訴不合法，予以駁回，尚嫌速
    斷。應認抗告為有理由，且上開事實有由原審法院調查後更
    為裁判之必要，爰為裁定如主文。
中    華    民    國    95    年    3     月    2     日
                  第三庭審判長法  官  趙  永  康
                              法  官  鄭  淑  貞
                              法  官  侯  東  昇
                              法  官  黃  淑  玲
                              法  官  林  文  舟
以  上  正  本  證  明  與  原  本  無  異
中    華    民    國    95    年    3     月    2     日
                              書記官  莊  俊  亨


司法院資訊處製作；財團法人民間司法改革基金會備份。
